臺灣高雄地方法院刑事判決　　　　　　　94年度訴字第1080號
公　訴　人　臺灣高雄地方法院檢察署檢察官
被　　　告　乙○○　男民國62.
上列被告因毒品危害防制條例案件，經檢察官聲請以簡易判決處
刑（94年度毒偵字第1314號），本院認不應以簡易判決處刑，改
依通常程序審理，判決如下：
    主  文
乙○○施用第一級毒品，處有期徒刑捌月，扣案海洛因壹包（含
包裝袋，驗後淨重零點零玖公克、包裝重零點壹捌公克）及殘留
有海洛因之針筒壹支，沒收銷燬之；又施用第二級毒品，處有期
徒刑肆月。應執行有期徒刑拾月，扣案海洛因壹包（含包裝袋，
驗後淨重零點零玖公克、包裝重零點壹捌公克）及殘留有海洛因
之針筒壹支，均沒收銷燬之。
    事  實
一、乙○○曾因87年間因施用毒品案件，經依本院87年度3123號
    裁定送觀察勒戒後，認無繼續施用毒品傾向，由臺灣高雄地
    方法院檢察署檢察官以87年度毒偵字第24709 號裁定不起訴
    處分確定；又於88年間因施用毒品案件，經本院以88年度毒
    聲字第8364號裁定送觀察、勒戒後，認有繼續施用傾向，復
    經本院以88年度毒聲字第9335號裁定令入戒治處所施以強制
    戒治，且經檢察官提起公訴後，臺灣高等法院高雄分院復以
    90年度上訴字第833 號判處有期徒刑1 年6 月確定，並於90
    年4 月13日執行強制戒治完畢釋放；復又因藏匿人犯案件，
    經本院以89年度雄簡字第1491號判處有期徒刑5 月確定，並
    經臺灣高等法院高雄分院裁定上開2 罪應執行有期徒刑1 年
    9 月確定，於91年2 月16日入監執行，甫於93年12月10日縮
    短刑期假釋出監。詎於假釋期間仍不知悔改，又於上開強制
    戒治執行完畢釋放後5 年內，基於施用第一級毒品之犯意，
    於94年1 月17日晚間某時，在高雄市○○路路邊，以將海洛
    因摻水置入針筒內注射皮下之方式，施用第一級毒品海洛因
    1 次，乙○○另萌施用第二級毒品甲基安非他命之犯意，於
    同年月18日上午6 時18分為警採尿時回溯24小時內之某時，
    以不詳之方法，施用第二級毒品甲基安非他命1 次。嗣於同
    年月18日上午5 時30分許，與其友人靖久儀（另案偵辦中）
    駕駛車牌號碼9023-FA 號自小客車，行經在高雄縣大寮鄉○
    ○村○○路垃圾掩埋場旁時為警查獲，並扣得乙○○所有供
    施用毒品所用之第一級毒品海洛因1 包（驗後淨重0.09公克
    、空包裝重0.18公克）及殘留海洛因之針筒1 支，始悉上情
    。
二、案經高雄縣政府警察局林園分局報請臺灣高雄地方法院檢察
    署檢察官偵查起訴。
    理  由
一、訊據被告乙○○坦承於上述時地施用第一級毒品海洛不諱，
    然矢口否認有何施用第二級毒品甲基安非他命之犯行，辯稱
    ：伊沒有施用甲基安非他命，因當時伊有吃朋友給的戒除毒
    癮的藥物，尿液才會被檢驗出甲基安非他命反應云云。惟查
    ：
  (一)被告於94年1 月18日上午6 時18分許為警所採集之尿液，經
    送請臺灣檢驗科技股份有限公司初步以EIA 法（酵素免疫學
    分析法），次以GC/MS 法（氣相層析/ 質譜儀法）確認檢驗
    結果，呈嗎啡及甲基安非他命陽性反應，有該公司94年2 月
    14 日 出具之濫用藥物尿液檢驗報告表暨高雄縣政府林園分
    局查獲毒品案件嫌疑人代號與真實姓名對照表各1 紙告在卷
    可稽【見本院卷第27、28頁，本件卷內證據資料部分，被告
    於本院準備程序及審理時，均不爭執證據能力（詳本院卷第
    34、49、50頁），合先敘明】，並有疑似海洛因粉末1 包、
    針筒1 支扣案可佐。且按人體投與海洛因後，迅速水解轉變
    為嗎啡，再循嗎啡之代謝途徑，排出體外，50% 以上於8小
    時內，自尿中排出，90% 於24小時內，自尿中排出，採樣應
    於投與嗎啡24小時內進行為宜，此經行政院衛生署藥物食品
    檢驗局以（80）藥檢壹字第056954號函釋明確；而扣案疑似
    海洛因粉末經送請法務部調查局鑑驗結果，確係含有第一級
    毒品海洛因成分（驗後淨重0.09公克、空包裝重0.18公克）
    ，有法務部調查局鑑定通知書1 紙在卷可憑（見94年度毒偵
    字第1314號卷第9 頁），且扣案針筒1 支經送請高雄醫學大
    學附設中和紀念醫院檢驗結果，確亦呈海洛因陽性反應，有
    該院出具之檢驗報告1 紙（見本院卷第37-2頁）在卷可參，
    足認被告自白足見被告自白有施用第一級毒品海洛因之犯行
    與事實相符，應堪採信。
  (二)又依臺灣檢驗科技股份有限公司之濫用藥物尿液檢驗報告所
    示，檢驗方法之確認步驟係以GC/MS （氣相層析/ 質譜儀法
    ）法為確認檢驗，而依該方式進行藥物及其代謝物之定性及
    定量分析，判斷上有如指紋之鑑定，幾乎不會有偽陽性反應
    發生等情，業經行政院國軍退除役官兵輔導委員會台北榮民
    醫院83年4 月7 日以（83）北總內字第035059號號函示明確
    。而甲基安非他命經口服投與後，約70% 於24小時內可自尿
    液中排出，又其尿液內含甲基安非他命成分之檢出，與投與
    甲基安非他命的量、個人體質、檢驗儀器之精密度有關，通
    常採尿化驗是否呈陽性反應，應以投與後24小時內所採者為
    宜，此經行政院生署藥物食品檢驗局（80）藥檢醫字第4529
    號函釋明確，上述檢驗結果，均為檢驗機關本於專業知識及
    以精密儀器或科學方法檢測所得之結論，自可憑信；被告雖
    辯稱期係服用戒除毒癮藥物導致其尿液檢出甲基安非他命反
    應云云，然其並未提出相關藥物之醫師處方簽或診斷證明書
    以實其說，實難採信。從而，被告於94年6 月18日上午6時
    18分為警採集尿液時起回溯24小時內某時，確有施用安非他
    命1 次無訛。
  (三)被告前於87年間因施用毒品案件，經依本院87年度3123號裁
    定送觀察勒戒後，認無繼續施用毒品傾向，由臺灣高雄地方
    法院檢察署檢察官以87年度毒偵字第24709 號裁定不起訴處
    分確定；又於88年間因施用毒品案件，經本院以88年度毒聲
    字第8364號裁定送觀察、勒戒後，認有繼續施用傾向，復經
    本院以88年度毒聲字第9335號裁定令入戒治處所施以強制戒
    治，並於90年4 月13日執行強制戒治完畢釋放之事實，有臺
    灣高等法院被告前案紀錄表、臺灣高雄地方法院檢察署刑案
    資料查註紀錄表及臺灣高雄地方法院法務部在監在押資料表
    各1 份在卷可按，足見被告於強制、戒治執行完畢釋放後，
    5 年內再犯毒品危害防制條例第10條之罪。
  (四)綜上所述，被告前開所辯，不足採信。本案事證已臻明確，
    其施用第一、二級毒品之犯行，應堪認定。
二、查海洛因、甲基安非他命分別係毒品危害防制條例第2 條第
    2 項所稱之第一、二級毒品，不得持有、施用，被告竟持之
    以施用，核其所為，係犯毒品危害防制條例第10條第1 項、
    第2 項之施用第一級毒品及第二級毒品罪。其持有海洛因、
    甲基安非他命後，進而施用，其持有行為應被其施用之行為
    所吸收，不另論罪。又被告所犯上開2 罪間，犯意各別，行
    為互異，應予分論併罰。爰審酌被告前經觀察、勒戒及強制
    戒治後，仍不知悔改警惕，猶繼續施用毒品，本不宜寬貸，
    惟念其犯後坦承部分犯行，尚知悔悟，且施用毒品乃自戕行
    為，及對社會危害性等一切情狀，分別量處如主文所示之刑
    ，並定其應執行刑，以資儆懲。至扣案第一級毒品海洛因1
    包（驗後淨重0.09、空包裝袋重0.18公克，因海洛因毒品附
    著於包裝上剝離不易，應將包裝之整體視為海洛因毒品）及
    殘留有海洛因毒品之針筒1 支（因毒品附著於針筒上剝離不
    易，應將針筒之整體視為海洛因毒品），應依毒品危害防制
    條例第18條第1 項前段規定，不問屬於犯人與否，均沒收銷
    燬之。
據上論斷，應依刑事訴訟法第452 條、第299 條第1 項前段，毒
品危害防制條例第10條第1 項、第2 項、第18條第1 項前段，刑
法第11條、第51條第5 款，判決如主文。
本案經檢察官甲○○到庭執行職務。
中　　華　　民　　國　　94　　年　　6 　　月　　30　　日
                  刑事第一庭  審判長法  官  裕斗
                                    法  官  方百正
                                    法  官  廖純卿
以上正本證明與原本無異。
如不服本判決，應於收受送達後10日內向本院提出上訴書狀。
中　　華　　民　　國　　94　　年　　6 　　月　　30　　日
 　　　　　　　　　　　　　　       書記官  劉企萍
附錄法條：
毒品危害防制條例第10條
施用第一級毒品者，處 6 月以上 5 年以下有期徒刑。
施用第二級毒品者，處 3 年以下有期徒刑。
